【裁判字號】    90,訴,2406
【裁判日期】    901114
【裁判案由】    毒品危害防制條例
【裁判全文】
台灣台中地方法院刑事判決                          九十年度訴字第二四六號
    公  訴  人  台灣台中地方法院檢察署檢察官
    被      告  甲○○
右列被告因毒品危害防制條例案件，經檢察官提起公訴（九十年度毒偵字第３９６２
號）及移送併辦（九十年度偵字第１３００８號），本院判決如左：
    主      文
甲○○連續施用第一級毒品，處有期徒刑壹年肆月。
    事      實
一、甲○○前因施用毒品案件，經台灣台北地方法院裁定送觀察、勒戒，於執行後，
    因認無繼續施用毒品傾向，經台灣台北地方法院檢察署檢察官於民國八十七年六
    月二十三日，以八十七年度偵字第１０９６４號為不起訴處分確定。再因施用毒
    品案件，經台灣台中地方法院裁定令入勒戒處所觀察、勒戒，執行後認有繼續施
    用毒品之傾向，由台灣台中地方法院檢察署檢察官分別以八十八年度偵字第１８
    ２７號及八十八年度毒偵字第６０７號提起公訴及聲請強制戒治，提起公訴部分
    經台灣高等法院台中分院就施用第一級毒品海洛因部分判處有期徒刑一年，並於
    八十八年十二月二十三日確定。然甲○○不知悔改，於上開判決及不起訴處分確
    定後五年以內，又基於施用第一級毒品之概括犯意，在停止強制戒治付保護管束
    之期間內自八十八年十二月二十四日起，至八十九年一月二十四日止，連續在台
    中市○○○路四十三號３０３室住處，施用第一級毒品海洛因多次。嗣於八十九
    年一月二十四日二十一時許，在台中市○○○○街與文心路口為警查獲。
二、案經台中市警察局第一分局移送台灣臺中地方法院檢察署檢察官偵查起訴及移送
    併辦。
        理      由
一、右揭事實，業據被告甲○○於檢察官偵查中坦承不諱，而被告為警所採取之尿液
    ，經送檢驗結果，呈嗎啡陽性反應，此有台中市衛生局煙毒尿液檢驗成績書一份
    附卷可稽。又被告前因施用毒品案件，經台灣台北地方法院裁定送觀察、勒戒後
    ，認無繼續施用毒品之傾向，而由台灣台北地方法院檢察署檢察官處分不起訴確
    定，復因施用毒品案件，經台灣台中地方法院裁定送觀察、勒戒後認有繼續施用
    毒品之傾向，經台灣台中地方法院檢察署檢察官聲請強制戒治，嗣經裁定停止戒
    治所餘期間付保護管束，此亦有台灣高等法院被告全國前案紀錄表、台灣台中地
    方法院檢察署刑案資料查註紀錄表及台灣台中看守所有無繼續施用毒品傾向證明
    書在卷可參，本件事證明確，被告之犯行堪以認定。被告於本院審理時，辯稱其
    僅施用至八十九年一月上旬即被查獲日前約半個月左右云云，然其於檢察官偵查
    中已明確供稱係施用至被查獲之日即八十九年一月二十四日止，經本院提示該項
    偵訊筆錄告以內容後，被告則表示無意見，而其若真只施用至被查獲之日前約半
    個月即八十九年一月上旬，則其於八十九年一月二十四日被警查獲時所採集之尿
    液，當無法驗出有嗎啡陽性反應，是被告所辯顯然不實，不足採信，其應係施用
    至八十九年一月二十四日被查獲之日止。
二、核被告所為，係犯毒品危害防制條例第十條第一項之施用第一級毒品罪。其施用
    前持有海洛因之低度行為，已為施用之高度行為所吸收，不另論罪。被告先後多
    次施用第一級毒品，係基於概括之犯意連續所為，為連續犯，應以一罪論並加重
    其刑。爰審酌被告犯罪之動機、目的、手段及其品行、智識程度與曾有多次施用
    毒品之前科品行不良等一切情狀，量處有期徒刑一年四月。
三、據上論斷，應依刑事訴訟法第二百九十九條第一項前段，毒品危害防制條例第十
    條第一項，刑法第十一條前段、第五十六條，判決如主文。
中    華    民    國      九十      年       十一      月     十四      日
                                        法  官  李  添  興
右正本證明與原本無異。
如不服本判決，應於判決送達後十日內向本院提出上訴狀( 應附繕本 )，上訴於臺灣
高等法院臺中分院。
                                        書記官
中    華    民    國      九十      年       十一      月     十四      日
毒品危害防制條例第十條第一項：
施用第一級毒品者處六月以上五年以下有期徒刑。


司法院資訊處製作；財團法人民間司法改革基金會備份。
